最高法院刑事判決　　　　　　　　　　　　　　　八十八年度台上字第二○二二號
　　上　訴　人　甲○○
右上訴人因業務過失致人於死案件，不服台灣高等法院中華民國八十六年五月十九日
第二審判決（八十六年度交上訴字第一四號，起訴案號：台灣台北地方法院檢察署八
十五年度偵字第一一三三七號），提起上訴，本院判決如左：
    主  文
上訴駁回。
    理  由
按刑事訴訟法第三百七十七條規定，上訴於第三審法院，非以判決違背法令為理由，
不得為之。是提起第三審上訴，應以原判決違背法令為理由，係屬法定要件。如果上
訴理由狀並未依據卷內訴訟資料，具體指摘原判決不適用何種法則或如何適用不當，
或所指摘原判決違法情事，顯與法律規定得為第三審上訴理由之違法情形，不相適合
時，均應認其上訴為違背法律上之程式，予以駁回。本件原判決論上訴人甲○○以從
事業務之人，因業務上之過失致人於死罪，判處有期徒刑拾月。係依憑上訴人承認駕
駛營業貨運曳引車肇事致被害人任筱瑀死亡等情不諱，參酌卷附道路交通事故調查報
告表一、二（含肇事現場圖）、上訴人甫肇事後應訊之現場談話紀錄表、檢察官之勘
驗筆錄、驗斷書、相驗屍體證明書及台北市車輛行車事故鑑定委員會民國八十六年四
月十五日北鑑審字第六○二號函及意見書等證據資料，而為論斷，已述其所憑之證
據及認定之理由。從形式上觀察，原判決並無違背法令之情形存在。而原審綜合上開
證據，既足證明上訴人確有肇事致被害人死亡之事實，上訴人在原審亦坦承其有過失
，祇請求諭知緩刑（原審卷第二十三頁反面），自無調查上訴人駕駛之貨運曳引車車
頭擦痕，何者為新痕﹖何者為舊痕之必要，原審未為無益之調查，並不違法。又本件
被害人無照駕駛機車，雖亦有過失，然上訴人之過失責任，仍不能因而解免，原判決
論處其過失致人於死罪責，亦無適用法則不當之違誤。上訴意旨，任憑己見，漫事爭
執，難認已符合首揭法定之第三審上訴要件。次查原審所定八十六年五月十二日審判
期日之傳票，經按上訴人陳報之住所送達，因未獲會晤本人亦無受領文書之同居人或
受僱人，已將該應送達之文書於同年月三日上午十時，寄存轄區龜山警察派出所，並
作送達通知書，粘貼應受送達人門首，以為送達，有送達證書在卷可稽（原審卷第三
十五頁），按之刑事訴訟法第六十二條準用民事訴訟法第一百三十八條之規定，其送
達自係合法。上訴人於審判期日無正當理由不到庭，原審不待其陳述，逕行判決，於
法並無不合。況上訴人提起第二審上訴後，原審無論調查期日之傳票、審判期日之傳
票或刑事判決文書，均以同一方式送達，上訴意旨憑空獨指審判期日之傳票，未制作
送達通知書，粘貼於上訴人之門首，尚非依據卷內訴訟資料為指摘之適法第三審上訴
理由。其上訴違背法律上之程式，應予駁回。又本件係因上訴不合法而從程序上駁回
，上訴人請求為緩刑之宣告，本院無從審酌，附此明。
據上論結，應依刑事訴訟法第三百九十五條前段，判決如主文。
中      華      民      國    八十八    年      四      月    二十二    日
                              最高法院刑事第四庭
                                  審判長法官  黃  劍  青
                                        法官  劉  敬  一
                                        法官  林  增  福
                                        法官  邵  燕  玲
                                        法官  張  清  埤
      右正本證明與原本無異
                                              書  記  官
中      華      民      國    八十八    年      四      月              日
